【裁判字號】    90,訴,328
【裁判日期】    900430
【裁判案由】    偽造文書
【裁判全文】
臺灣臺南地方法院刑事判決                            九十年度訴字第三二八號
    公  訴  人  臺灣台南地方法院檢察署檢察官
    被      告  乙○○
右列被告因偽造文書案件，經檢察官提起公訴 (九十年度偵字第一七六二號 )，本院
判決如左：
    主  文
乙○○連續於夜間侵入住宅竊盜，累犯，處有期徒刑壹年貳月，肆張簽帳單（各壹式
參聯）上偽造之「甲○○」之署押均沒收。
    事  實
一、乙○○曾於民國八十八年間因犯偽造文書等罪，經本院判處有期徒刑六月確定，
    甫於八十九年九月二十七日執行完畢，猶不知悔改，復基於意圖為自己不法所有
    之概括犯意，連續於附表所示之時間、地點，於夜間侵入其房東甲○○之住宅二
    樓大廳及三樓房間，先後竊取甲○○所有如附表所示之物得手。詎乙○○於附表
    編號三所示之時間、地點竊得甲○○所有發卡銀行為中國信託商業銀行之信用卡
    後，竟基於意圖為自己不法所有之概括犯意，於同日凌晨二時許至五時許，前往
    台南縣永康市○○路七三八號「西江月理容院」消費，並連續以前開信用卡冒名
    刷卡付帳，而先後四次偽造「甲○○」之署名於簽帳單（各一式三聯）之簽名欄
    上，並持以交由該特約商店核對其簽名之同一性後，各簽帳單之第二聯及第三聯
    即由該特約商店收執並交還第一聯予乙○○，自足以生損害於甲○○及前揭發卡
    銀行。而前開特約商店因誤認乙○○為合法之持卡人，致陷於錯誤而同意乙○○
    刷卡償付消費款項共計新台幣（下同）一萬八千九百元，前開發卡銀行並因特約
    商店將該簽帳單持向財團法人聯合信用卡處理中心請款轉知發卡銀行撥款，致該
    發卡銀行陷於錯誤而償付上開簽帳單所示之金額。嗣於九十年二月一日十四時許
    ，經警據報循線在乙○○台南市○○街一一六號三樓住處查獲，並自其身上起獲
    甲○○前開失竊之信用卡一張。
二、案經甲○○訴由台南市警察局第五分局報請臺灣台南地方法院檢察署檢察官偵查
    起訴。
    理  由
一、右開事實，迭據被告乙○○於警、偵訊及本院審理中坦承不諱，核與告訴人甲○
    ○指訴之情節相符，並經證人丙○○於警、偵訊及證人丁○○於警訊陳證無訛，
    且有被告乙○○所偽簽之簽帳單影本四紙在卷可稽，事證明確，被告犯行堪予認
    定，應予依法論科。
二、核被告乙○○於夜間侵入被害人甲○○之住宅竊盜，所為係犯刑法第三百二十一
    條第一項第一款之於夜間侵入住宅竊盜罪；復按信用卡交易之過程，係持卡人向
    特約商店提示信用卡，由持卡人在簽帳單上簽名，確認交易之標的及金額，再由
    特約商店核對該信用卡之有效性及持卡人之同一性無訛後，特約商店即將該簽帳
    單送交聯合信用卡處理中心請款轉知發卡機構撥款，故簽帳單具有持卡人與特約
    商店之交易契約書之性質，並具有持卡人經由聯合信用卡處理中心請求發卡機構
    撥款之請求書或指示文件之性質，非僅具有處理內部事務之傳票性質，故簽帳單
    係一有關權利義務之私文書，故被告乙○○冒用被害人甲○○名義以其信用卡刷
    卡消費，並偽造其署名於簽帳單上，再持以交由該特約商店核對其簽名之同一性
    ，所為係犯刑法第二百十六條、第二百十條之行使偽造私文書罪，該偽造署名為
    偽造簽帳單之一部，另被告低度之偽造私文書行為，為高度之行使行為所吸收，
    均不另論罪；而該特約商店因誤認被告為合法之持卡人致陷於錯誤同意其刷卡償
    付消費款項，另上開發卡銀行亦因特約商店將該簽帳單持向聯合信用卡處理中心
    請款轉知發卡銀行撥款，致該發卡銀行陷於錯誤而償付上開簽帳單所示之金額，
    核被告所為係犯刑法第三百三十九條第二項之詐欺得利罪。被告多次加重竊盜、
    行使偽造私文書及詐欺得利犯行，各均時間緊接，所犯構成要件相同，顯係出於
    概括之犯意為之，均為連續犯，依刑法第五十六條之規定分別以於夜間侵入住宅
    竊盜一罪、行使偽造私文書一罪及詐欺得利一罪論，並均加重其刑。其所犯上開
    三罪間，有方法結果之牽連關係，應從一重於夜間侵入住宅竊盜罪處斷。查被告
    曾於八十八年間因犯偽造文書等罪，經本院判處有期徒刑六月確定，甫於八十九
    年九月二十七日執行完畢，有臺灣台南地方法院檢察署刑案資料查註紀錄表一份
    在卷可按，其於執行完畢後五年之內再犯本件有期徒刑以上之罪，係屬累犯，應
    依刑法第四十七條之規定遞加重其刑。爰審酌被告犯罪之動機、目的、手段、及
    其不思正途多次盜刷他人信用卡以滿足一己之物慾需求，及其尚未與被害人達成
    民事和解賠償其損害，惟犯後尚能坦承犯行態度良好等一切情狀，量處如主文所
    示之刑，以資懲儆。四張簽帳單（各一式三聯）上偽造之「甲○○」之署押，雖
    未扣案，惟無證據證明已滅失，併依刑法第二百十九條規定均宣告沒收。
據上論斷，應依刑事訴訟法第二百九十九條第一項前段，刑法第五十六條、第三百二
十一條第一項第一款、第二百十六條、第二百十條、第二百十九條、第三百三十九條
第二項、第五十五條、第四十七條，罰金罰鍰提高標準條例第一條前段，判決如主文
。
本案經檢察官劉聰熙到庭執行職務
中      華      民      國      九十      年      四     月     三十    日
      臺灣臺南地方法院刑事第二庭
                                          法  官  張  瑛  宗
右正本證明與原本無異。
如不服本判決，應於判決送達後十日內向本院提出上訴狀( 應附繕本 )。
                                          書記官  盧  立  勇
中      華      民      國      九十      年      四     月     三十    日
附 表：
┌──┬────────┬─────────┬─────┬───────┐
│編號│ 時           間│地              點│竊得物品  │贓物處理情形  │
│──┼────────┼─────────┼─────┼───────┤
│ 一 │1.十八時許  │台南市○○街一一六│印表機一台│變賣得款一千元│
│    │                │號二樓            │          │              │
│──┼────────┼─────────┼─────┼───────┤
│ 二 │1.十九時許  │台南市○○街一一六│光碟機一台│變賣得款五百元│
│    │                │號二樓            │          │              │
│──┼────────┼─────────┼─────┼───────┤
│ 三 │1.凌晨二時許│台南市○○街一一六│信用卡一張│持卡冒名消費  │
│    │                │號三樓            │          │              │
│──┼────────┼─────────┼─────┼───────┤
│ 四 │1.二十二時許│台南市○○街一一六│光碟機一台│              │
│    ││號二樓            │          │              │
└──┴────────┴─────────┴─────┴───────┘
刑法第三百二十一條第一項第一款：
犯竊盜罪而有左列情形之一者，處六月以上五年以下有期徒刑：
一、於夜間侵入住宅或有人居住之建築物、船艦或隱匿其內而犯之者。
刑法第二百十六條：
行使第二百十條至第二百十五條之文書者，依偽造、變造文書或登載不實事項或使登
載不實事項之規定處斷。
刑法第三百三十九條：
意圖為自己或第三人不法之所有，以詐術使人將本人或第三人之物交付者，處五年以
下有期徒刑、拘役或科或併科一千元以下罰金。
以前項方法得財產上不法之利益或使第三人得之者亦同。
前二項之未遂犯罰之。
刑法第二百十九條：
偽造之印章、印文或署押，不問屬於犯人與否，沒收之。
刑法第二百十條：
偽造、變造私文書，足以生損害於公眾或他人者，處五年以下有期徒刑。


司法院資訊處製作；財團法人民間司法改革基金會備份。
